【裁判字號】    89,易,706
【裁判日期】    890621
【裁判案由】    違反就業服務法
【裁判全文】
臺灣彰化地方法院刑事判決                          八十九年度易字第七六號
    公  訴  人  臺灣彰化地方法院檢察署檢察官
    被      告  乙○○
                甲○○
右列被告等因違反就業服務法案件，經檢察官提起公訴（八十九年度偵字第二六九二
號），本院判決如左：
        主  文
乙○○、甲○○共同違反雇主不得聘僱許可失效之外國人之規定，其聘僱人數為一人
，各科罰金新臺幣貳萬元，如易服勞役，均以新臺幣玖佰元即銀元佰元折算壹日。
        事  實
本院認定之犯罪事實與起訴書之記載相同，玆引用之。
        理  由
一、訊據被告乙○○坦承於右揭時地，與被告甲○○及綽號「永和」之人共同聘僱前
    開外國人，在彼等合夥經營之鐵工廠工作等情不諱，核與該外國人於警訊證稱：
    其曾受僱在被告等合夥經營之鐵工廠工作，老闆有三位等語相符。即甲○○於警
    訊亦自承前開鐵工廠，開始時是由三人合資（與乙○○及綽號「永和」之人），
    後因帳務不清楚，所以在八十八年十二月左右才由其獨資經營；該外勞係於八十
    八年七月初開始來工作，到八十八年八月初就離職，工作期間為一個月左右，薪
    資是乙○○向公司拿了約新臺幣三萬二千元說要支付外勞薪資等語。足證該外國
    人係由被告等所共同聘僱，否則何以由合夥之資金支付薪資，甲○○於警訊中辯
    稱係乙○○個人僱用一節，無非卸責之詞，自無足採。此外，復有外僑居留口卡
    及居留外僑作業外勞詳細資料各一份在卷可資佐證，本件事證明確，被告等犯行
    均堪予認定。
二、被告甲○○經合法傳喚無正當理由不到庭，本院認係應科罰金之案件，爰不待其
    陳述逕行判決。
三、依刑事訴訟法第二百九十九條第一項前段、第三百十條之一第二項、第三百零六
    條，就業服務法第五十八條第一項前段，刑法第十一條前段、第二十八條、第四
    十二條第二項，罰金罰鍰提高標準條例第二條，現行法規所定貨幣單位折算新臺
    幣條例第二條，判決如主文。
中      華      民      國      八十九      年    六    月    二十一日
                                      法      官   邱  顯  祥
右正本證明與原本無異。
如不服本判決，應於判決送達後十日內，向本院提出上訴狀（須附繕本）。
                                      法院書記官   簡  茂  村
中      華      民      國      八十九      年    六    月    二十三    日
就業服務法第五十八條
違反第五十三條第一款、第二款或第三款規定，其聘僱或留用人數為一人者，處六月
以下有期徒刑、拘役或科或併科新臺幣九萬元以下罰金；其聘僱或留用人數為二人以
上者，處三年以下有期徒刑、拘役或科或併科新臺幣三十萬元以下罰金。
法人之代表人、法人或自然人之代理、受雇人或其他從業人員，因執行業務犯前項之
罪者，除處罰其行為人外，對該法人或自然人亦科以前項之罰金。


司法院資訊處製作；財團法人民間司法改革基金會備份。
